【裁判字號】    95,上訴,196
【裁判日期】    951116
【裁判案由】    違反槍砲彈藥刀械管制條例
【裁判全文】
臺灣高等法院花蓮分院刑事判決         95年度上訴字第196號
上  訴  人
即  被  告  丙○○
                    （
            甲○○
共      同
選任辯護人  林國泰律師
上列上訴人因違反槍砲彈藥刀械管制條例案件，不服臺灣花蓮地
方法院中華民國95年6月30日95年度訴字第205號第一審判決（起
訴案號：臺灣花蓮地方法院檢察署95年度偵字第677號），提起
上訴，本院判決如下：
    主  文
原判決撤銷。
丙○○未經許可，寄藏手槍，處有期徒刑伍年貳月，併科罰金新
臺幣拾萬元，罰金如易服勞役，以新臺幣壹仟元折算壹日。扣案
之貝瑞塔95OBS型制式半自動手槍壹支（槍枝管制編號000000000
0）、土造雙管霰彈槍壹支（槍枝管制編號0000000000）及制式
霰彈柒顆均沒收。又未經許可，持有空氣長槍壹支，處有期徒刑
壹年捌月，併科罰金新臺幣伍萬元，罰金如易服勞役，以銀元參
佰元即新臺幣玖佰元折算壹日，扣案之空氣長槍壹支（槍枝管制
編號為0000000000）沒收。應執行有期徒刑陸年，併科罰金新臺
幣拾貳萬元，罰金如易服勞役，以新臺幣壹仟元折算壹日。扣案
之貝瑞塔95OBS型制式半自動手槍壹支（槍枝管制編號000000000
0）、土造雙管霰彈槍壹支（槍枝管制編號0000000000）、制式
霰彈柒顆及空氣長槍壹支（槍枝管制編號為0000000000）均沒收
。
甲○○未經許可，寄藏可發射子彈具有殺傷力之土造雙管霰彈槍
，處有期徒刑參年拾月，併科罰金新臺幣伍萬元，罰金如易服勞
役，以新臺幣壹仟元折算壹日。扣案土造雙管霰彈槍壹支（槍枝
管制編號0000000000）及制式霰彈柒顆均沒收。
    事  實
一、丙○○明知槍砲彈藥刀械管制條例所列之槍彈，非經中央主
    管機關許可，不得寄藏、持有，民國89年1月間某日，丙○○之友人呂志豪（業於89年2月25日死亡）將貝瑞塔95OBS型
    制式半自動手槍1支（口徑0.25吋即6.35MM，槍枝管制編號
    0000000000）、制式子彈2顆（口徑0.25吋即6.35MM，起訴
    書記載7顆，惟另5顆經送鑑定結果係土造子彈，且不具殺傷
    力，業經原審蒞庭檢察官當庭更正減縮）、可擊發制式霰彈
    具有殺傷力之土造雙管霰彈槍1支（槍枝管制編號000000000
    0 ，起訴書記載為制式雙管霰彈槍，經送鑑定結果係土製槍
    ，業經原審蒞庭檢察官當庭更正之）、制式霰彈9顆（
    12GAUG E）等槍彈，託其保管，丙○○竟予同意，而將上開
    槍、彈寄藏於花蓮市○○路262號住處內。丙○○復於92年
    間某日，另基於持有槍枝之犯意，在花蓮市○○路「紅色警
    戒」模型槍店，購得具有傷殺力之空氣長槍1支（槍枝管制
    編號為0000000000）而持有之，並將之置於其上開住處內。
    迄94年12月下旬某日，黃仁昌因恐其持有上開槍、彈遭警查
    緝，乃將上開土造雙管霰彈槍1支及制式霰彈9顆等槍彈，裝
    置於黑色手提箱內，攜至甲○○（綽號麻仔昌）花蓮縣富里
    鄉○○村○○路2之1號住處，託甲○○寄藏保管之，甲○○
    明知槍砲彈藥刀械管制條例所列之槍彈，非經中央主管機關
    許可，不得寄藏，仍予同意，而將上開槍、彈置於其上開住
    處旁之空屋內藏放。嗣於95年1月21日晚間6時許，丙○○駕
    駛車號U8-4053號自小客車，攜帶上開制式半自動手槍1支（
    彈匣內置上開制式子彈2顆），至上開甲○○住處，向甲○○取回上揭土造雙管霰彈槍1支與制式霰彈9顆後，駕車返回
    花蓮途中，經警循線於同日晚間8時許，在花蓮縣富里鄉○○村○○路2之1號「富銘加油站」內攔截查獲，並於其身上
    起出上開制式半自動手槍1支（內置上開制式子彈2顆及無殺
    傷力之土造子彈5顆），同時在其車內搜得上開土造雙管霰
    彈槍1 支與制式霰彈9顆（置於黑色手提箱內）及未具殺傷
    力之仿衝鋒槍製造之金屬槍枝1支（置於銀色手提箱內，槍
    枝管制編號0000000000，起訴書記載該槍具殺傷力，惟送鑑
    定結果未具殺傷力，業經原審蒞庭檢察官當庭更正減縮之）
    。嗣警方欲前往丙○○上開住處搜索，尚未發覺丙○○尚持
    有其他槍枝之前，主動向警方自首而供出其住處尚有幾把槍
    ，並帶同警方前往其住處取出上開具殺傷力之上開空氣長槍
    1 支（槍枝管制編號0000000000）與未具殺傷力之仿AK─47
    步槍外型之空氣長槍1支（槍枝管制編號0000000000，起訴
    書記載該槍具有殺傷力，惟送鑑定結果未具殺傷力，業經原
    審蒞庭檢察官當庭更正減縮之）及仿步槍外型製造之空氣長
    槍1支等物（槍枝管制編號0000000000，起訴書記載該槍具
    有殺傷力，惟送鑑定結果未具殺傷力，業經原審蒞庭檢察官
    當庭更正減縮之），並接受裁判。
二、案經花蓮縣警察局暨行政院海岸巡防署東部地區巡防局報告
    臺灣花蓮地方法院檢察署檢察官偵查起訴。
    理  由
一、被告丙○○部分：上開事實，業據被告丙○○迭於警詢、偵
    查及本院審理時均自白不諱，核與證人即花蓮縣警察局警員
    乙○○到庭證述查獲本案過程大致相符。並有卷附相關通訊
    監察譯文、通訊監察書、現場照片數張、被告丙○○當庭繪
    製的現場圖1份及扣案之貝瑞塔95OBS型制式半自動手槍1 支
    （槍枝管制編號0000000000、口徑6.35MM）、土造雙管霰彈
    槍1支（槍枝管制編號0000000000）、空氣長槍1支（槍枝管
    制編號為0000000000）、制式子彈2顆（業經試射）與制式
    霰彈9顆（其中2顆業經試射）、未具殺傷力之仿衝鋒槍製造
    之金屬槍枝1支（槍枝管制編號0000000000）、未具殺傷力
    之土造子彈5顆、未具殺傷力之仿AK─47步槍外型之空氣長
    槍1支（槍枝管制編號0000000000）、未具殺傷力之仿步槍
    外型製造之空氣長槍1支（槍枝管制編號0000000000）及黑
    色手提箱與銀色手提箱各1個等物可證。而扣案貝瑞塔95OBS
    型制式半自動手槍1支（槍枝管制編號0000000000、口徑6.
    35MM），槍號「DAA218528」，槍管內具6條右旋來復線，機
    械性能良好，可擊發口徑0.25吋（6.35MM）制式子彈，認具
    殺傷力；扣案之雙管霰彈槍1支（槍枝管制編號000000000 0
    ），認係土造雙管霰彈槍，機械性能良好，可擊發12GAUGE
    制式霰彈，認具殺傷力；扣案之瓦斯槍1支（槍枝管制編號
    0000000000）認係空氣長槍，以小型二氧化碳鋼瓶內之氣體
    為發射動力，機械性能良好，經實際試射，測得鋼珠（霰彈
    直徑約6MM、重0.88克）之發射速度為137、136、138公尺/
    秒，計算其動能分別為8.26、8.14、8.14焦耳，單位面積動
    能分別為29.21、28.78、28.78焦耳/平方公分（依日本科學
    警察研究所之研究結果，彈丸單位面積動能達20焦耳/平方
    公分，則足以穿入人體皮肉層），是認應具殺傷力；扣案之
    手槍子彈2顆認均係口徑0.25吋（6.35MM）之制式子彈，認
    具有殺傷力；另扣案之霰彈9顆，認均係12GAUGE制式霰彈，
    認均具有殺傷力等情，亦有內政部警政署刑事警察局95年5
    月10日刑鑑字第0950014427號鑑驗通知書1份在卷可參。足
    見被告上開自白，與事實相符，犯罪事證明確，犯行堪以認
    定。
二、被告甲○○部分：
（一）訊據被告甲○○矢口否認寄藏上開土造雙管霰彈槍及制式
      霰彈9顆之犯行，辯稱：丙○○是告知要寄放東西在伊住
      處對面空屋，伊不知道丙○○係藏放上開槍、彈，且該空
      屋非伊所有或使用，伊有告知丙○○伊不負責保管東西云
      云。
（二）經查甲○○所寄藏之土造雙管霰彈槍1支及制式霰彈9顆等
      槍、彈，經送鑑定結果，確實均屬槍砲彈藥刀械管制條例
      第4條第1項第1款所定之其他可發射子彈具有殺傷力之槍
      砲之事實，已如上述。又質諸證人乙○○於原審證稱：「
      他（指丙○○）在查獲時有跟我們說槍枝是寄藏在麻仔昌
      處，託他找買主，但麻仔昌說沒有找到買主，被告丙○○
      就去把槍拿回來，但後來做筆錄時他就沒有這樣說了。」
      、「（辯謢人問：你剛剛說，查獲時丙○○有說到寄藏在
      麻仔昌處，託他找買主等語，這個話是他直接對你說，還
      是對其他的員警說？）是我問他說，你槍從哪裡拿回來，
      他說是從麻仔昌處拿回來，並說上開話，當時也有其他的
      警員有在場有聽到。」、「（辯謢人問：你們有沒有再問
      他寄放在麻仔昌處的細節？）有，他回答寄放在他家旁邊
      或對面的空屋內。」等語，可證被告丙○○於查獲時，確
      實有向查獲警員供稱上開槍、彈是其先前寄藏在甲○○處
      ，於查獲前才取回等情。觀諸同案被告丙○○於警詢之初
      供稱：「警方查獲時我向警方供稱我將霰彈獵槍寄放於富
      里鄉學田地一位綽號麻仔昌的住所，因他住所旁有一間空
      屋，剛好在山邊比較沒人進出，所以我將霰彈槍寄放於該
      處。時間約一個月前左右。警方在車上所查槍枝我要帶回
      家中，因為擔心寄放麻仔昌住處太久怕不見，所以帶回家
      中藏放。」、「該霰彈槍是在95年1月21日下午約19時許
      ，我開車到麻仔昌的住處將槍枝取回。」、「我取回槍枝
      現場除麻仔昌外無其他人在場。我將槍枝藏在鐵皮屋進門
      後右側一個手提箱內，就是警方查扣時裝槍用的手提箱」
      、「警方在車上查獲另外二把槍是我由家中帶出來的，我
      本來的意思是想到麻仔昌住處取出槍之後，將3把槍放在
      一起另找一處地點藏放。」、「警方在富銘加油站查到的
      3支槍，是89年間住高雄的一位大哥來找我，他隨身帶來
      寄放在我這裡，但後來他在瑞芳出車禍死亡，那3支槍就
      由我保管至今」、「甲○○就是我所說的綽號「麻仔昌」
      」等語（警卷95年1月22日被告丙○○第3次警詢筆錄）；
      嗣其於偵查中亦供稱：「3次警詢筆錄都實在，1支霰彈槍
      、1支點25手槍、1支烏茲衝鋒槍，有霰彈跟手槍子彈，沒
      有衝鋒槍彈，這些都是在89年間，一位高雄來的大哥寄放
      在我家的。霰彈槍是之前我放在富里學田麻仔昌住處旁一
      個空屋，就是甲○○，我一個月前寄放在他那，我昨天從
      家裡帶出另外二枝槍彈，去他那裡將霰彈槍、彈取回，準
      備帶回花蓮另找地方藏。」等語（偵查卷95年1月22日被
      告丙○○偵訊筆錄）；後於原審聲押庭時亦供稱：「扣押
      物品目錄表所列之物是在我住處及車內所查獲，車內查到
      的是高雄一位大哥呂志豪寄放在我那裡的，家裡的部分是
      我自己買的」、「呂志豪死後，那些槍我東藏西藏的，霰
      彈槍放在學田村麻仔昌那，其他的放在家中。我最近覺得
      怪怪的，放在家裡及別人那裡都不安全，所以95年1月20
      日左右把制式手槍、衝鋒槍及子彈放在車上後就去找麻仔
      昌，把霰彈槍拿回來。我想要把槍彈拿出去藏所以放在車
      內。」等語（原審聲羈卷95年1月22日被告丙○○訊問筆
      錄）。丙○○對於其如何持有上開霰彈槍及霰彈槍、寄放
      甲○○處之過程、及查獲前其找甲○○取回之前後始末等
      細節，均供述甚詳且前後一致，顯有相當之可信性。足證
      被告甲○○於查獲前之94年12月下旬某日，確實受丙○○
      之託，同意且寄藏上開丙○○之雙管霰彈槍1支及霰彈9顆
      等槍、彈於其住處旁之空屋之事實。至被告丙○○於原審
      作證時雖改稱：伊係在查獲前1、2日才將上開雙管霰彈槍
      1 支及霰彈9顆自行置於甲○○住處旁之空屋內，且係告
      訴甲○○伊要搬家，隔壁空屋可否讓伊放置伊物品，而伊
      藏放上開槍、彈時未告訴甲○○，後來伊要取走時，有當
      面告知甲○○，但前後均未告知甲○○伊所藏放係槍、彈
      ，甲○○不知伊寄放之東西係上開槍、彈云云。惟查，證
      人丙○○所述寄放上開槍、彈之時間，與上揭歷次供述之
      放置時間不符，已有可疑。且2人經隔離訊問後，對於本
      案相關丙○○查獲前取回上開槍、彈過程之供述，出入甚
      大，有如下述：證人丙○○證稱：「（檢察官問：被警方
      查獲那天，你何時到甲○○家？）下午4點多左右。」、
      「（檢察官問：何時離開？）當時他不在，我想說等他回
      來，我再跟他說，後來他回來大概6、7點。」、「（檢察
      官問：他回來後，你們作何事？）我那時在他家等他，他
      回來後，我就跟他說，我寄放在他空屋的東西我已經搬走
      了。」、「（檢察官問：等他回來後，你作何事？）他回
      來後，我馬上就走了。」、「（檢察官問：你等他等了多
      久？）大概1、2個鐘頭。」、「（檢察官問：證人乙○○
      所證述，你在甲○○處不止到6、7點，應該到8多才離開
      ，有何意見？）他回來後我就離開。」、「（檢察官問：
      甲○○的行動電話？）我有，但忘記了」、「（檢察官問
      ：你既然有他的電話，為何不直接拿走槍，再用電話跟他
      聯繫，還要為此等他1、2個小時？）因為我想要當面跟他
      說」等語（原審卷第84至86頁）。而被告甲○○卻係供稱
      ：「（檢察官問：95年1月21日丙○○到你家拿槍，你人
      有在？）有，他到我家泡茶聊天，大概有兩小時，他先到
      我家敲門，我就開門讓他進去，他要離開之前，他說要把
      東西拿走。」、「（審判長問：是否查獲當天傍晚6、7點
      ，丙○○來找你，你在家？）我在家」、「（審判長問：
      他有沒有一開始就說他要拿走他的東西？）沒有」等語（
      原審卷第94、98頁），2人對於當日碰面及離開等情節，
      竟南轅北轍，顯不相符，堪認2人對寄放槍枝一事有所隱
      瞞。再者，丙○○就何以將其上開槍彈置放該處之原因、
      如何告知甲○○等情，係證稱：「因為我去他那邊的時候
      ，覺得他那邊很少人去，比較偏僻。」、「（受命法官問
      ：甲○○有沒有問你，你要放的東西是什麼？）沒有。他
      都沒有問。」、「（受命法官問：他有沒有問你為何要放
      他那邊的原因？）沒有」等語（原審卷第91頁）。惟被告
      甲○○則係供稱：「（檢察官問：丙○○的槍放在哪裡？
      ）他只是說放搬家的傢俱而已，放在我住處隔壁的一個空
      屋。」、「（檢察官問：是你的空屋？）不是。」、「（
      檢察官問：那附近還有住其他人？）有，離我們那邊很近
      ，附近都有住家，大概隔一條街。」、「（檢察官問：有
      幾個住家？）很多戶，我們前後都有。」、「（檢察官問
      ：既然附近有很多住戶，那個又不是你的空屋，為何他還
      要跟你講？）他以為空屋是我的」等語。2人說詞顯不相
      符，均足證丙○○於本院之證詞，並非實在。再者，上開
      雙管霰彈槍1支及霰彈9顆等槍、彈，均屬違禁物，果若被
      告丙○○未先經甲○○同意保管下，何以甘冒攜帶運送過
      程可能隨時遭警攔檢查緝之風險，大費周章自花蓮市區駕
      車攜至甲○○花蓮縣富里鄉之住處後，隨便找甲○○住處
      旁一無人管理之無門空屋藏放之理？又假使甲○○確實事
      先不知丙○○寄放之該物係槍、彈，則丙○○又何需於取
      走上開槍、彈前，一定要找到甲○○，且將此無關乎甲○○之事，面告甲○○知悉？足見丙○○之上開證述，與常
      情有違，顯係事後迴護被告甲○○之說詞，自無足採。被
      告甲○○上開辯解，殊不可採。其犯罪事證明確，犯行亦
      堪認定。
三、核被告丙○○就寄藏上開貝瑞塔95OBS型制式半自動手槍1
    支（槍枝管制編號0000000000）之犯行，係違反槍砲彈藥刀
    械管制條例第7條第4項之未經許可寄藏制式手槍罪。就寄藏
    上開土造雙管霰彈槍1支（槍枝管制編號0000000000）之犯
    行，係違反同條例第8條第4項之未經許可寄藏可發射子彈具
    有殺傷力之槍枝罪。就寄藏上開制式子彈2顆與制式霰彈9
    顆之犯行，係違反同條例第12條第4項之未經許可寄藏子彈
    罪。其上開寄藏本身之持有行為，應為寄藏之當然結果，故
    不另論其持有行為。又其以同一寄藏行為，觸犯上述3罪名
    ，為想像競合犯，應從一罪名較重之未經許可寄藏制式手槍
    罪處斷。另丙○○就其持有空氣長槍1支（槍枝管制編號為
    0000000000）之犯行，係違反同條例第8條第4項之未經許可
    持有空氣槍罪，其於警方發覺此部分之犯罪前，主動供出犯
    罪事實而受裁判，業經證人乙○○於本院證稱明確，應依行
    為時較為有利之修正前刑法第62條前段規定，減輕其刑。所
    犯上開槍砲彈藥刀械管制條例第7條第4項之寄藏制式手槍罪
    及同條例第8條第4項之持有空氣長槍罪二罪間，犯意各別，
    罪名互殊，應予分論併罰。另被告甲○○就寄藏上開土造雙
    管霰彈槍1支（槍枝管制編號0000000000）之犯行，係違反
    同法第8條第4項之未經許可寄藏可發射子彈具有殺傷力之槍
    枝罪，就寄藏上開制式霰彈9顆犯行，係違反同法第12條第4
    項之未經許可持有子彈罪，被告甲○○係以同一寄藏行為，
    同時觸犯上述2罪名，為想像競合犯，應從一罪名較重之未
    經許可寄藏可發射子彈具有殺傷力之槍枝罪處斷。原審對被
    告論罪科刑，固非無見。惟就被告丙○○所犯持有空氣長槍
    罪部分，未依自首之規定減輕其刑，於法不合。又就罰金易
    服勞役部分，未及依新修正之刑法規定諭知折算之標準，亦
    有未合。被告上訴指摘原判決不當，為有理由，應予撤銷改
    判。爰審酌被告丙○○犯罪動機、所持有上開槍枝及子彈數
    量非少，對於社會治安所潛藏之危害甚鉅，然坦承犯罪，態
    度良好；另審酌被告甲○○寄藏槍、彈之動機、數量，及其
    犯後飾詞狡辯，並無悔意等一切情狀，各量處如主文所示之
    刑，並均諭知罰金部分易服勞役之折算標準，被告丙○○宣
    告刑之部分，並定其應執行刑，以資懲儆。末查，扣案之貝
    瑞塔95OBS型制式半自動手槍1支（槍枝管制編號0000000000
    ）、土造雙管霰彈1支（槍枝管制編號0000000000）、制式
    霰彈7顆及空氣長槍1支（槍枝管制編號為0000000000），均
    屬槍砲彈藥刀械管制條例管制之物，為違禁物，應依刑法第
    38條第1項第1款之規定，宣告沒收。另扣案具有殺傷力之制
    式子彈2顆及制式霰彈2顆，均因試射而鑑驗用罄，故不予宣
    告沒收；扣案不具殺傷力之土造子彈5顆、不具殺傷力之仿
    衝鋒槍製造之金屬槍枝1支（槍枝管制編號0000000000）、
    不具殺傷力之仿AK─47步槍外型之空氣長槍1支（槍枝管制
    編號0000000000）及不具殺傷力之仿步槍外型製造之空氣長
    槍1支（槍枝管制編號0000000000）與黑色手提箱與銀色手
    提箱各1個及行動電話2支等物，既非違禁物，亦非供被告直
    接犯罪所用之工具，自無併為沒收諭知之必要。
四、按行為後法律有變更者，適用行為時之法律。但行為後之法
    律有利於行為人者，適用最有利於行為人之法律，刑法第2
    條第1項定有明文。本件被告犯罪時之刑法第42條第2項前段
    規定：「易服勞役以1元以上3元以下折算一日。」又被告行
    為時之易服勞役折算標準，業據修正前罰金罰鍰提高標準條
    例第2條前段規定，就其原定數額提高為100倍折算1日，則
    本件被告行為時之易服勞役折算標準，應以銀元300元即新
    台幣900元折算1日。惟95年7月1日修正公布施行之刑法第42
    條第3項前段規定：「易服勞役以新台幣一仟元、二仟元或
    三仟元折算一日。」比較修正前後之易服勞役折算標準，以
    修正後之規定，較有利於受刑人，則應依刑法第2條第1項後
    段規定，適用修正後之刑法第42條第3項前段規定，定其折
    算標準，並予敘明。
據上論斷，應依刑事訴訟法第369條第1項前段、第364條、第299
條第1項前段，槍砲彈藥刀械管制條例第7條第4項、第8條第4項
、第12條第4項，刑法第11條前段、第2條第1項、第55條、第42
條第3項、第38條第1項第1款、第51條第5款、第7款，修正前刑
法第62條前段，判決如主文。
本案經檢察官丁○○到庭執行職務。
中    華    民    國    95    年    11    月    16    日
                  刑事庭審判長法  官     謝 志 揚
                              法  官     蔣 有 木
                              法  官     林 慶 煙
以上正本證明與原本無異。
如不服本判決。應於送達後十日內，向本院提出上訴狀。其未敘
述理由者，並應於提出上訴狀後十日內向本院補提理由狀 ( 須
附繕本)。
                              書記官     林 明 智
中    華    民    國    95    年    11    月    16    日
附錄    本判決論罪科刑法條：
槍砲彈藥刀械管制條例第7條
未經許可，製造、販賣或運輸火砲、肩射武器、機關槍、衝鋒槍
、卡柄槍、自動步槍、普通步槍、馬槍、手槍或各類砲彈、炸彈
、爆裂物者，處死刑、無期徒刑或7年以上有期徒刑；處徒刑者
，併科新台幣3千萬元以下罰金。
未經許可，轉讓、出租或出借前項所列槍砲、彈藥者，處無期徒
刑或 5 年以上有期徒刑，併科新台幣 1 千萬元以下罰金。
意圖供自己或他人犯罪之用，而犯前二項之罪者，處死刑或無期
徒刑；處徒刑者，併科新台幣 5 千萬元以下罰金。
未經許可，持有、寄藏或意圖販賣而陳列第 1 項所列槍砲、彈藥
者，處 5 年以上有期徒刑，併科新台幣 1 千萬元以下罰金。
第 1 項至第 3 項之未遂犯罰之。
槍砲彈藥刀械管制條例第8條
未經許可，製造、販賣或運輸鋼筆槍、瓦斯槍、麻醉槍、獵槍、
空氣槍或第4條第1項第1款所定其他可發射金屬或子彈具有殺傷
力之各式槍砲者，處無期徒刑或5年以上有期徒刑，併科新臺幣1
千萬元以下罰金。
未經許可，轉讓、出租或出借前項所列槍枝者，處 5 年以上有期
徒刑，併科新臺幣 1 千萬元以下罰金。
意圖供自己或他人犯罪之用，而犯前二項之罪者，處無期徒刑或
 7 年以上有期徒刑，併科新臺幣 1 千萬元以下罰金。
未經許可，持有、寄藏或意圖販賣而陳列第 1 項所列槍枝者，處
 3年以上10年以下有期徒刑，併科新臺幣700萬元以下罰金。
第 1 項至第 3 項之未遂犯罰之。
槍砲彈藥刀械管制條例第12條
未經許可，製造、販賣或運輸子彈者，處 1 年以上 7 年以下有
期徒刑，併科新台幣 500 萬元以下罰金。
未經許可，轉讓、出租或出借子彈者，處 6 月以上 5 年以下有
期徒刑，併科新台幣 300 萬元以下罰金。
意圖供自己或他人犯罪之用，而犯前二項之罪者，處 3 年以上
10 年以下有期徒刑，併科新台幣 700 萬元以下罰金。
未經許可，持有、寄藏或意圖販賣而陳列子彈者，處 5 年以下有
期徒刑，併科新台幣 300 萬元以下罰金。
第 1 項至第 3 項之未遂犯罰之。


司法院資訊處製作；財團法人民間司法改革基金會備份。
